【裁判字號】    96,訴,4270
【裁判日期】    970225
【裁判案由】    毒品危害防制條例
【裁判全文】
臺灣高雄地方法院刑事判決              96年度訴字第4270號
公  訴  人  臺灣高雄地方法院檢察署檢察官
被      告  甲○○
上列被告因毒品危害防制條例案件，經檢察官提起公訴（96年度
毒偵字第8277號），嗣因被告就被訴事實為有罪之陳述，本院經
聽取當事人之意見後，改依簡式審判程序進行，判決如下：
    主  文
甲○○施用第一級毒品，累犯，處有期徒捌月，扣案之海洛因貳
包（含包裝袋，驗前淨重零點零捌貳公克、驗後淨重零點零陸
玖公克、驗前淨重零點壹肆捌公克、驗後淨重零點壹參捌公克
），均沒收銷燬之；又施用第二級毒品，累犯，處有期徒陸月，
扣案之甲基安非他命壹包（含包裝袋，驗前淨重零點陸玖貳公克
、驗後淨重零點陸玖公克）沒收銷燬之。應執行有期徒刑拾月，
扣案之海洛因貳包（含包裝袋，驗前淨重零點零捌貳公克、驗
後淨重零點零陸玖公克、驗前淨重零點壹肆捌公克、驗後淨重
零點壹參捌公克）、甲基安非他命壹包（含包裝袋，驗前淨重零
點陸玖貳公克、驗後淨重零點陸玖公克），均沒收銷燬之。
    事  實
一、甲○○前因施用毒品案件，經本院以95年毒聲字第1907號裁
    定送觀察、勒戒後，認無繼續施用毒品之傾向，於民國96年
    3 月30日執行完畢釋放，並經臺灣高雄地方法院檢察署檢察
    官以96年度毒偵緝字第103 號不起訴處分確定；又因竊盜案
    件，經本院以95年簡字第7377號判處有期徒刑5 月確定，嗣
    經減刑而於96年7 月16日執行完畢出監。詎其猶不知戒絕毒
    癮，基於施用第一級毒品海洛因之犯意，於96年9 月3 日上
    午某時，在高雄市○○路某加油站內，以將海洛因滲入香菸
    之方式，施用海洛因1 次；復基於施用第二級毒品甲基安非
    他命之犯意，於該日上午10時許，在五福路上之麥當勞廁所
    內，以玻璃球燒烤之方式，施用甲基安非他命1 次。嗣於同
    年月4 日上午9 時50分許，在高雄市○○區○○街320 號前
    ，因形跡可疑而為警盤查，當場扣得第一級毒品海洛因2 小
    包（驗前淨重0.082 公克、驗後淨重0.069 公克、驗前
    淨重0.148 公克、驗後淨重0.138 公克）及第二級毒品甲基
    安非他命1 小包（驗前淨重0.692 公克、驗後淨重0.69公克
    ），經採集其尿液送檢，其結果呈嗎啡及甲基安非他命陽姓
    反應，始悉上情。
二、案經高雄市政府警察局苓雅分局報請臺灣高雄地方法院檢察
    署檢察官偵查起訴。
    理  由
一、本件被告甲○○所犯係死刑、無期徒刑、最輕本刑為3 年以
    上有期徒刑以外之罪，其於本院審理程序中就被訴事實為有
    罪之陳述，經告知被告簡式審判程序之旨，並聽取檢察官及
    被告之意見後，本院裁定進行簡式審判程序審理，合先敘明
    。
二、被告於上揭時、地，施用海洛因及安非他命之事實，業據其
    於本院審理時供承明確，又被告於96年9 月4 日採尿送驗結
    果，確呈甲基安非他命及嗎啡陽性反應，有高雄市立凱旋醫
    院96年9 月17日出具濫用藥物尿液檢驗報告附卷可稽。另扣
    案之白色粉末2 包及晶體1 包，經送高雄市立凱旋醫院檢驗
    結果，係第一級毒品海洛因（驗前淨重0.082 公克、驗後
    淨重0.069 公克、驗前淨重0.148 公克、驗後淨重0.138
    公克）及第二級毒品甲基安非他命（驗前淨重0.692 公克、
    驗後淨重0.69公克），有該醫院96年11月5 日、13日濫用藥
    物成品檢驗鑑定書2 份附卷可參。足認被告上開自白，核與
    事實相符，堪以採信，故本件事證明確，應依法論科。又被
    告有事實欄所載經觀察、勒戒執行完畢釋放之情，有卷附臺
    灣高等法院被告前案紀錄表1 份可按。從而，被告於觀察、
    勒戒執行完畢釋放後，5 年內再犯本件施用毒品犯行，應依
    毒品危害防制條例第23條第2 項規定起訴審判。
三、核被告所為，係犯毒品危害防制條例第10條第1 項、第2 項
    施用第一、第二級毒品之罪。其持有第一、第二級毒品海洛
    因、甲基安非他命之低度行為，分別為施用之高度行為吸收
    ，均不另論罪。被告所犯上開2 罪，犯意各別，行為互異，
    應分論併罰。又被告有如前開事實欄所載之犯罪科刑及執行
    紀錄，此有臺灣高等法院被告前案紀錄表1 份在卷可稽，其
    前受徒刑之執行完畢後，5 年以內故意再犯本件有期徒刑以
    上之罪，為累犯，均應依刑法第47條第1 項之規定，加重其
    刑。爰審酌被告前有施用毒品案件經觀察、勒戒釋放後，仍
    不愛惜機會戒除毒癮，再為本件犯行，顯見被告不知悔改施
    用毒品之惡習，惟念被告犯後坦承犯行，及其施用毒品係戕
    害自身身體健康，並未危及他人，犯後態度尚可等一切情狀
    ，分別量處如主文所示之刑，並定其應執行之刑。扣案之海
    洛因2 包（驗前淨重0.082 公克、驗後淨重0.069 公克、
    驗前淨重0.148 公克、驗後淨重0.138 公克）及甲基安非
    他命1 包（驗前淨重0.692 公克、驗後淨重0.69公克），不
    問屬於犯人與否，應依毒品危害防制條例第18條第1 項前段
    規定沒收銷燬之；而毒品包裝於毒品鑑驗後仍包覆毒品，包
    裝袋上有微量毒品殘留，客觀上已與毒品無法析離，亦應依
    前揭規定併予沒收銷燬之。至於送驗耗費海洛因及甲基安非
    他命，既已滅失不存在，自無宣告沒收銷燬之必要，附此敘
    明。
據上論斷，應依刑事訴訟法第273 條之1 第1 項、第299 條第1
項前段，毒品危害防制條例第10條第1 項、第2 項、第18條第1
項前段，刑法第11條前段、第47條第1 項、第51條第5 款、第9
款，判決如主文。
本案經檢察官吳正中到庭執行職務。
中    華    民    國    97    年    2    月    25    日
                  刑事第十六庭    法  官  文昌
以上正本證明與原本無異。
如不服本判決，應於收受本判決後10日內向本院提出上訴書狀，
其未敘述上訴理由者，並得於提起上訴後10日內向本院補提理由
書狀（均須按他造當事人之人數附繕本）「切勿逕送上級法院」
。
中    華    民    國    97    年    2    月    27    日
                                  書記官  吳良美
附錄本件判決論罪科刑法條：
毒品危害防制條例第10條
施用第一級毒品者，處 6 月以上 5 年以下有期徒刑。
施用第二級毒品者，處 3 年以下有期徒刑。


司法院資訊處製作；財團法人民間司法改革基金會備份。
